# 限制性股票中间一期不满足业绩条件，最后一期是不是会多确认费用

提问人：wangmei26 时间：2020-02-21 08:05:27
陈老师：
限制性股票分三期实施，第一期条件达到了并且行权了，第二期非市场业绩条件未满足，把之前确认的费用全部冲回了，第三期条件全部满足了，那这样子，是不是三期的费用全部都会在第三期确认了呢？谢谢！

回答人：chenyiwei
具体看股权激励计划的约定，特别是业绩条件的具体约定。
如果“第二期”是指分期解锁中的第二个批次，该批次由于业绩条件不满足而未能解锁，则对应于该批次的股份支付费用累计为零，在确定不满足该批次解锁对应的业绩条件时，应将该批次对应的在以前年度（期间）已确认的费用冲回。由于各批次互相独立，后续第三批次满足解锁条件时，前期已作废的第二批次对应的费用不会补充确认。

提问人：wangmei26 时间：2020-02-22 08:05:28
是的呀，我也一直这么以为的，可是昨天刚看了相关解析，忽然认为不是这样了：比如： 2010 年 1 月授予总共 100 万股，公允价值 15 元/股，三批次分别 3 、 3 、 4 解锁，第一批 2011 年 1 月解锁，第二批 2012 年 1 月解锁，第三批 2013 年 1月解锁。
第一批解锁时满足条件，则第一批 2011 年确认费用 10015 30%+100 15 30%1/2+100 15 40%1/3；
第二批解锁时，不满业绩条件，当期不确认，并且把之前确认的费用中第二批、第三批的部分冲掉，即冲掉费用：
1001530 1/2+100 15 40%1/3，其实截止到这里，确认的费用总共就是第一批的，而第二批的为0.第三批的也是 0第三批解锁时，满足业绩条件，确认公式 10015 40%3/3-第三批 2011 年确认的费用-第三批 2012 年确认的费用即第三批解锁时确认费用： 10015 40%3/3-0-0,其实到这，第三批确认的费用是第三批的全部，如果第二年的业绩满足条件时，第三年确认的费用只是第三批的1/3对吗？

回答人：chenyiwei
可以这样理解：如果第二年的业绩满足条件时，第三年确认的费用只是第三批的1/3。